臺灣高等法院民事裁定
109年度上字第916號
上   訴   人  賴淑琴  
訴 訟代理 人  毛英富律師
複 代 理  人  顏靖月律師
被 上 訴  人  楊建文  
訴 訟代理 人  張浩倫律師
              蘇衍維律師
上   一   人
複 代 理  人  曾福卿  
追 加 被  告  義海有限公司

兼法定代理人  楊婕妤  
上列上訴人因與被上訴人間請求損害賠償等事件，對於中華民國
109年6月4日臺灣臺北地方法院第一審判決（108年度訴字第2492
號）提起上訴，並追加被告，本院裁定如下： 
    主  文
上訴人追加義海有限公司及楊婕妤為被告之訴部分駁回。
追加之訴訴訟費用由上訴人負擔。
    理  由
按依民事訴訟法第255條第1項第2款之規定，因可利用原訴訟
  資料，除有礙於對造防禦權之行使外，固得適用於當事人之變
  更或追加。惟在第二審依民事訴訟法第446條第1項適用第255 
　條第1項第2款規定變更或追加當事人，須於對造之審級利益及
  防禦權之保障無重大影響，始得為之，以兼顧當事人訴訟權益
  之保障及訴訟經濟之要求（最高法院106年度第13次民事庭會
  議決議參照）。本件上訴人於原審主張：被上訴人前向伊承租
  門牌：臺北市○○區○○○路0段000巷○00號建物（下稱系爭建物）
  放置大量易燃物，未盡預防火災及設置消防設備之義務，致系
  爭建物於民國108年1月30日凌晨發生火災，而失火全燬，應依
  民法第184條第1項前段、第2項、第191條第1項、第191條之3
  、第432條第2項、第434條等規定，賠償伊之損害新臺幣322萬
  1,400元本息。原審為上訴人敗訴之判決，其不服提起上訴，
  並於本院第二審程序中以：被上訴人承租系爭建物作為義海有
  限公司（下稱義海公司）之木製家具工廠，其為義海公司之實
  際負責人，該公司員工不慎於系爭建物內遺留火種導致失火，
  義海公司及其登記負責人楊婕妤（下稱義海公司二人）亦應依
  民法第184條、第185條、第188條、第28條等規定負賠償責任
  ，故於本院第二審程序中依民事訴訟法第446條第1項、第255
  條第1項第2款規定追加義海公司二人為當事人，請求渠等與被
  上訴人負連帶或不真正連帶賠償責任（見本院卷第398至408頁
  ）。惟被上訴人及義海公司二人均不同意上訴人於本院追加當
  事人，並抗辯：義海公司址設他處，楊婕妤實際負責該公司之
  經營，營業項目包含家具銷售與製造，其僅將家具製造之工廠
  事務交由被上訴人負責，不得謂被上訴人即為該公司之實際負
  責人等語（見本院卷第449頁），足見義海公司二人未實質參
  與本件第一審程序之進行，上訴人依首揭民事訴訟法規定追加
  渠等為被告，對於義海公司二人之審級利益及防禦權之保障有
  重大影響，依前說明，不應准許。故上訴人對義海公司二人所
  提追加之訴不合法，自應予駁回。
據上論結，本件追加之訴為不合法，爰裁定如主文。　
中　　華　　民　　國　　110 　年　　1 　　月　　26　　日
                  民事第七庭    
                    審判長法  官  李昆霖
                          法  官  王育珍
                          法  官  林翠華
正本係照原本作成。
如不服本裁定，應於收受送達後10日內向本院提出抗告狀，並應
繳納抗告費新臺幣1千元。
中　　華　　民　　國　　110 　年　　1 　　月　　26　　日
　　　　　　　　　　　　　書記官  黃文儀